Config:
  hfst:
    Gen: ../../../src/generator-gt-norm.hfst
    Morph: ../../../src/analyser-gt-norm.hfst
  xerox:
    Gen: ../../../src/generator-gt-norm.xfst
    Morph: ../../../src/analyser-gt-norm.xfst
    App: lookup

Tests:



# todo:
# Proofread the gold standard (below)
# Then: run analyser, then correct.


  Adjective - ǭʼgi: # adjectives 200 'eng /est hall/fin' - full paradigm
     ǭʼgi+A+Sg+Nom: ǭʼgi
     ǭʼgi+A+Sg+Gen: ǭʼgiz
     ǭʼgi+A+Sg+Par: ǭʼgizt
     ǭʼgi+A+Sg+Dat: ǭʼgizõn
     ǭʼgi+A+Sg+Ins: ǭʼgizõks
     ǭʼgi+A+Sg+Ill: ǭʼgizõ
     ǭʼgi+A+Sg+Ela: ǭʼgizõst
     ǭʼgi+A+Pl+Nom: ǭʼgizt
     ǭʼgi+A+Pl+Gen: ǭʼgizt
     ǭʼgi+A+Pl+Par: ǭʼgiži
     ǭʼgi+A+Pl+Dat: ǭʼgiztõn
     ǭʼgi+A+Pl+Ins: ǭʼgiztõks
     ǭʼgi+A+Pl+Ill: ǭʼgižiz
     ǭʼgi+A+Pl+Ela: ǭʼgižist

